【裁判字號】    89,交自,42
【裁判日期】    900329
【裁判案由】    過失傷害
【裁判全文】
臺灣臺中地方法院刑事判決                          八十九年度交自字第四二號
    自  訴  人  丁○○
    被      告  乙○○
    輔  佐  人  甲○○
右列被告因過失傷害案件，經自訴人提起自訴，本院判決如左：
    主  文
乙○○因過失傷害人，處有期徒刑伍月，如易科罰金，以參佰元折算壹日。
    事  實
一、乙○○並無駕駛執照，竟於民國（下同）八十九年六月二十六日下午一時許，駕
    駛車牌號碼Ｂ七－七六五一號自用小客車，沿南投縣台十四線中潭公路，由埔里
    住草屯方向行駛，途經該路四十六公里一百公尺處，於行駛內側車道，為超越同
    向在前同內側車道由己○○駕駛車牌號碼ＸＸ─九一一號之營業大客車，本應注
    意設於路段中雙黃實線，係用以分隔對向車道，並雙向禁止超車、跨越或迴轉，
    而依當時天氣晴朗，日間自然光，路面乾燥、無缺陷及無障礙物，視距良好，又
    無不能注意之情形，詎其能注意，竟疏未注意，貿然於跨越雙黃實線超越己○○
    之前揭車輛，乙○○所駕駛車輛之右側與己○○駕駛之營業大客車之左前方發生
    擦撞，乙○○之車輛因而失控衝入對向車道，撞擊對向行駛於內側車道之丁○○
    駕駛，而搭載乘客戊○○之車牌號碼Ｋ四─三七三０號廂型車，丁○○因而受有
    左側骨盤、髖臼脫臼骨折、左足第四、五蹠骨骨折、左手第五掌骨骨折等傷害，
    乙○○之車輛並翻覆於對向外側車道上。乙○○則於肇事後經送醫院就診，在未
    經有偵查權之機關或公務員發覺為犯嫌前，於醫院向處理本件車禍之警員丙○○
    自首即陳明其為肇事者及肇事經過，並願接受裁判。
二、案經丁○○提起自訴。
    理  由
一、訊據被告乙○○固坦承其駕車於前揭時地發生車禍之事實，惟矢口否認有何過失
    傷害犯行，辯稱：本件肇事係因己○○之營業大客車，變換車道不當，與被告之
    車輛發生擦撞，伊車失控後，才撞到對向之自訴人之車輛，被告應無過失云云。
    然查，前開事實，業據自訴人丁○○、證人戊○○及己○○於警訊及審理時指訴
    、證述各在卷，互核相符，並有南投縣警察局道路交通事故調查報告表（現場圖
    ）乙份、現場及車損照片十張及診斷證明書一紙附卷可稽。且由現場圖顯示，被
    告所駕駛之車輛翻覆於對向外側車道上，且自中央分向限制線附近遺有其車輛輪
    胎煞車痕跡斜向八．三公尺，可見自訴人及證人之前揭指訴、證述內容，要屬真
    實。按雙黃實線設於路段中，用以分隔對向車道，並雙向禁止超車、跨越或迴轉
    ，道路交通標誌標線號誌設置規則第一百四十九條第一項第一款第八目定有明文
    。本件被告於前開時地停車，本應注意遵守上開規定，而依當時天氣晴朗，日間
    自然光，路面乾燥、無缺陷及無障礙物，視距良好，有上開道路交通事故調查報
    告表附卷可查，又無不能注意之情形，詎其能注意，竟疏未注意及此，猶貿然於
    跨越雙黃實線超越己○○之前車揭車輛，因而肇事，致自訴人受有如事實欄所載
    傷害，足見被告確有過失。況本件車禍經送請台灣省南投縣區車輛行車事故鑑定
    委員會及台灣省車輛行車事故覆議鑑定委員會鑑定結果，亦同此認定，有該鑑定
    委員會鑑定意見書附卷可按，益證被告確有過失，且其過失行為與自訴人受傷間
    具有相當因關係。被告空言否認之辯詞，無非事後卸責之詞，不足採信。本件事
    證明確，被告犯行堪以認定。
二、核被告乙○○所為，係犯刑法第二百八十四條第一項前段之過失傷害罪。又被告
    為汽車駕駛人，無駕駛執照竟駕駛車輛，因而致被害人受傷，依法應負過失傷害
    罪責，依道路交通管理處罰條例第八十六條第一項規定應加重其刑。又被告於肇
    事後經送醫院就診，在未經有偵查權之機關或公務員發覺為犯嫌前，於醫院向處
    理本件車禍之警員丙○○自首即陳明其為肇事者及肇事經過，並願接受裁判等情
    ，此經證人丙○○到庭結證屬實，核與自首要件相符，依法減輕其刑。並依刑法
    第七十一條第一項之規定先加後減之。爰審酌被告肇事後迄今尚未與自訴人達成
    和解賠償自訴人所受損害，及其過失程度、自訴人受傷程度與被告犯罪後猶飾詞
    狡辯，犯後態度不良等一切情狀，量處如主文所示之刑，並諭知易科罰金之折算
    標準，以資懲儆。
據上論斷，應依刑事訴訟法第二百九十九條第一項前段，道路交通管理處罰條例第八
十六條第一項，刑法第二百八十四條第一項前段、第四十一條第一項前段、第六十二
條前段，罰金罰鍰提高標準條例第一條前段、第二條，判決如主文。
中      華      民      國      九十    年      三  月    二十九    日
                                    台灣台中地方法院交通法庭
                                        法  官    張  國  華
右正本證明與原本無異。
如不服本判決，應於判決送達後十日內向本院提出上訴狀( 應附繕本 )，上訴於臺灣
高等法院臺中分院。
                                        書記官
中      華      民      國      九十    年      四      月      二      日
附錄本案論罪科刑法條全文：
刑法第二百八十四條第一項前段
因過失傷害人者，處六月以下有期徒刑、拘役或五百元以下罰金。


司法院資訊處製作；財團法人民間司法改革基金會備份。
